# 收供应商的质量扣款

提问人：iriswin666 时间：2018-01-03 11:06:35
现被审企业是将质量扣款作为营业外收入核算。查询到，陈老师曾经回复过类似问题（http://bbs.esnai.com/thread-4899846-1-1.html），陈老师是建议冲减成本，个人也认为应是冲减成本，但是查询各公司报告未见到有冲减成本的做法？还请教下陈老师@cehnyiwei 是否有相关文件支撑冲减成本的做法呢？谢谢。
补充：现碰到的公司拟IPO，收供应商的质量扣款较大。

回答人：chenyiwei
质量扣款冲减成本的理论依据是认为这种扣款可以看作供应商给予的价格折让，冲减采购成本，相应影响主营业务成本。

提问人：niuer1986 时间：2018-01-03 21:38:47
请问陈老师，那站在供应商的角度，被扣的质量扣款如何入账合适呢？一边减少应收帐款，一边走营业外支出？

回答人：chenyiwei
对应冲减收入。